【裁判字號】    99,審聲,82
【裁判日期】    990902
【裁判案由】    停止執行
【裁判全文】
臺灣高雄地方法院民事裁定              99年度審聲字第82號
聲  請  人  星冠企業有限公司
法定代理人  甲○○
相  對  人  陳木川即統上企業社
上列當事人間聲請停止執行事件，本院裁定如下：
    主      文
聲請人供擔保新臺幣柒拾陸萬捌仟陸佰陸拾柒元後，本院九十九
年度司執字第六二０一０號執行事件之強制執行程序，於本院九
十九年度補字一０一二號第三人異議之訴事件判決確定前應暫予
停止。
    理      由
一、按有提起異議之訴時，法院因必要情形或依聲請定相當並確
    實之擔保，得為停止強制執行之裁定，強制執行法第18條第
    2 項定有明文。次按法院依強制執行法第18條第2 項定擔保
    金額，而為准許停止強制執行之裁定者，該項擔保係備供債
    權人因停止執行所受損害之賠償，其數額應依標的物停止執
    行後，債權人未能即時受償或利用該標的所受之損害額，或
    因另供擔保強制執行所受之損害額定之，非以標的物之價值
    或其債權額為依據，有最高法院86年度台抗字第442 號裁定
    意旨可供參酌。
二、聲請意旨略以：本院99年度司執字第62010 號強制執行事件
    （下稱系爭執行事件）所查封如附表所示之機器（下稱系爭
    動產）乃聲請人所有之財產，非執行債務人順軸精機有限公
    司之財產，聲請人已向本院提起第三人異議之訴以為救濟，
    爰聲請准予供擔保停止執行等語，並提出起訴狀、財產目錄
    、發票、證明書及系爭動產照片為憑。經本院依職權調取系
    爭執行事件及本院99年度補字第1012號第三人異議之訴事件
    卷證，核閱無訛，認聲請人聲請停止執行，係屬有據，應予
    准許。
三、經查，系爭動產經系爭執行事件送交華淵鑑價股份有限公司
    （下稱華淵公司）鑑定，鑑估總價為新台幣（下同）2,882,
    500 元，如停止執行，將致相對人受有不能及時以前開鑑估
    價額拍賣受償之損失，是認本件停止執行擔保金之酌定，應
    以不能獲償上開金額所生之利息損害為判斷基礎，再參酌該
    第三人異議之訴係得上訴第三審案件，按第一審辦案期限1
    年4 月、第二審辦案期限為2 年、第三審辦案期限為2 年計
    算，前開事件可能經過之訴訟期間為5 年4 月，認相對人因
    聲請人聲請停止強制執行可能遭受之損害額為768,667 元（
    即2,882,500 ×5%×[5+1/3]=768,666.6 ，元以下四捨五入
    ），酌定如主文所示擔保金額，准許之。
四、依強制執行法第18條第2項，裁定如主文。
中    華    民    國    99    年    9     月    2     日
                  民事第二庭  法  官  賴文姍
以上正本係照原本作成。
如對本裁定抗告須於裁定送達後10日內向本院提出抗告狀，並繳
納裁判費新台幣1,000 元。
中    華    民    國    99    年    9     月     2    日
                              書記官  賴朱梅

司法院資訊處製作；財團法人民間司法改革基金會備份。
